【裁判字號】    90,訴,1255
【裁判日期】    901214
【裁判案由】    公共危險
【裁判全文】
臺灣高雄地方法院刑事判決                          九十年度訴字第一二五五號
    公  訴  人  臺灣高雄地方法院檢察署檢察官
    被      告  乙○○
    指定辯護人  本院公設辯護人甲○○
右列被告因公共危險案件，經檢察官提起公訴（九十年度偵字第六一四號），本院判
決如左：
    主    文
乙○○放火燒燬現供人使用之住宅，未遂，處有期徒刑參年捌月。
    事    實
一、乙○○與丙○為夫妻關係，共同承租高雄縣林園鄉○○村○○路一七０號房屋居
    住。乙○○於民國八十九年十二月四日凌晨三時四十分許，飲酒後與丙○發生爭
    吵，竟萌生燒燬上開現供人使用住宅之犯意，在該住宅房間內以其己有之打火機
    二個點火燃燒棉被，嗣因燃燒火勢猛烈，將該房間內之棉被二條燒焦，地板亦部
    分焦黑。嗣經丙○發現，迅速滅火始未釀成災。嗣經丙○報警前往處理，並當場
    扣得乙○○所有之上開放火工具打火機二個（起訴書誤載為一個）。
二、案經高雄縣警察局林園分局移送臺灣高雄地方法院檢察署檢察官偵查起訴。
    理    由
一、本件訊據被告乙○○對於右揭事實供承不諱，核與證人丙○即其夫於警訊及本院
    調查時之證述情節大致相符，此外，復有放火工具打火機二個扣案可資佐證，及
    現場相片四幀附於警訊卷可按，堪認被告之自白核與事實相符，自得採為論罪之
    依據。雖辯護人於本院審理時辯護稱：「本件僅被單遭火燒燬及地面上有些許焚
    燒痕跡，其餘地板及牆壁均完整安好，益徵當時火勢甚小，無致生公共危險之虞
    ，與刑法第一百七十三條放火罪之要件尚有未合。」等語，惟查刑法第一百七十
    三條放火燒燬現供人使用住宅罪之行為結果，為燒燬，即放火行為，須發生燒燬
    之結果，本罪始為既遂，又何謂燒燬，論者不一，惟學者通說認為調合公共危險
    罪與財產罪之兩種法益，自以因火力而使目的物之重要部分開始燃燒者，為燒燬
    ，反之，倘火力尚未使目的物之重要部分開始燃燒者，即為未遂（參閱甘添貴著
    刑法各論（上）八十一年九月四版一刷第二百十八頁及第二百十九頁），基此，
    被告以其己有之打火機點火燃燒棉被，雖僅致棉被二條燒焦，地板部分焦黑，未
    達該住宅之重點部分開始燃燒，仍應論以該罪之未遂，因而，辯護人前揭辯稱，
    要無可採。本件事證已臻明確，被告右開犯行洵堪認定。
二、查被告對現供人使用之住宅放火，僅致該屋房間內棉被二條燒焦及地板焦黑，而
    未生該房屋之重要成分燒燬之結果，核其所為，係犯刑法第一百七十三條第三項
    、第一項之放火燒燬現供人使用之住宅未遂罪。被告雖已著手放火行為之實施，
    惟未生燒燬之結果，為未遂犯，依刑法第二十六條前段之規定，按既遂犯之刑度
    減輕其刑。爰審酌被告係因一時酒後氣怒即縱火焚燒住宅，有延燒鄰宅之危險，
    危害不可謂不大，如未及時撲滅，後果不堪設想，對該樓層及附近住戶之個人及
    公眾居住安全危害甚鉅，惟念其並無不良重大前科，有臺灣高等法院被告全國前
    案紀錄表及臺灣高雄地方法院檢察署刑案資料查註紀錄表各一紙附卷可稽，且所
    為僅生該住宅房間內棉被二條燒焦及地板焦黑，所致損害非鉅，及犯罪後尚能坦
    認犯行，態度良好等一切情狀，量處如主文所示之刑。又扣案之打火機二個為被
    告所有，且係供其犯罪所用之物，爰依刑法第三十八條第一項第二款之規定，併
    予宣告沒收之。
據上論斷，應依刑事訴訟法第二百九十九條第一項前段，刑法第一百七十三條第三項
、第一項、第二十六條前段、第三十八條第一項第二款，判決如主文。
本案經檢察官林慧美到庭執行職務。
中    華    民    國      九十      年      十二      月      十四      日
                                  臺灣高雄地方法院刑事第七庭
                                      法  官  蔡  正  雄
右正本證明與原本無異。
如不服本判決，應於判決送達後十日內，向本院提出上訴狀。
                                      書記官  許  雅  惠
中    華    民    國      九十      年      十二      月      十四      日
附錄本判決論罪之法條：
刑法第一百七十三條第一項、第三項：
放火燒燬現供人使用之住宅或現有人所在之建築物、礦坑、火車、電車或其他供水、
陸、空公眾運輸之舟、車、航空機者，處無期徒刑或七年以上有期徒刑。
第一項之未遂犯，罰之。


司法院資訊處製作；財團法人民間司法改革基金會備份。
